【裁判字號】    98,訴,1338
【裁判日期】    980910
【裁判案由】    違反毒品危害防制條例
【裁判全文】
臺灣彰化地方法院刑事判決              98年度訴字第1338號
公  訴  人  臺灣彰化地方法院檢察署檢察官
被      告  甲○○
                    （另案於臺灣彰化監獄執行中）
上列被告因違反毒品危害防制條例案件，經檢察官提起公訴（98
年度毒偵字第1578號），於本院準備程序中，被告就被訴事實為
有罪之陳述，經裁定改行簡式審判程序，本院判決如下：
    主  文
甲○○施用第一級毒品，累犯，處有期徒刑玖月。
    犯罪事實
一、甲○○前於民國89年間，因施用第二級毒品案件，經本院裁
    定送觀察、勒戒後，因認有繼續施用毒品傾向，經本院裁定
    令入戒治處所施以強制戒治，因成效經評定合格，嗣經本院
    裁定停止戒治，於90年2 月26日釋放出所付保護管束，並於
    90年8 月28日保護管束期滿視為執行完畢，由臺灣彰化地方
    法院檢察署檢察官以90年度戒毒偵字第1298、1299號為不起
    訴處分確定。又其於前揭強制戒治執行完畢釋放後5 年內之
    94年間，因施用第一級毒品案件，經本院以94年度訴字第21
    59號判決判處有期徒刑8 月，經上訴後，由臺灣高等法院臺
    中分院以95年度上訴字第837 號判決上訴駁回而確定，並於
    96年4 月27日縮刑期滿執行完畢。詎其仍未戒除毒癮，復基
    於施用第一級毒品海洛因之犯意，於98年4 月28日下午2 時
    許，在其位於彰化縣福興鄉○○村○○路○ 段553 巷22弄15
    號住處，以將第一級毒品海洛因摻入香菸點燃吸食其煙霧之
    方式，施用第一級毒品海洛因1 次。嗣於98年5 月1 日下午
    6 時20分許，因另案通緝中，為警在彰化縣福興鄉○○路○
    段路旁查獲，並經其同意採集尿液送驗，結果呈嗎啡陽性反
    應，而查悉上情。
二、案經彰化縣警察局鹿港分局報請臺灣彰化地方法院檢察署檢
    察官偵查起訴。
    理  由
一、按除被告所犯為死刑、無期徒刑、最輕本刑為3 年以上有期
    徒刑之罪或高等法院管轄第1 審案件者外，於前條第1 項程
    序進行中，被告先就被訴事實為有罪之陳述時，審判長得告
    知被告簡式審判程序之旨，並聽取當事人、代理人、辯護人
    及輔佐人之意見後，裁定進行簡式審判程序；除簡式審判程
    序及簡易程序案件外，第1 審應行合議審判，刑事訴訟法第
    273 條之1 第1 項、第284 條之1 分別定有明文。本件被告
    甲○○所涉係死刑、無期徒刑、最輕本刑為3 年以上有期徒
    刑之罪或高等法院管轄第1 審案件以外之罪，並於本院行準
    備程序時就被訴事實為有罪之陳述，本院合議庭依前揭規定
    ，經評議結果，裁定改由受命法官獨任行簡式審判程序。
二、上開犯罪事實，業據被告甲○○於本院審理時坦承不諱，又
    被告為警採集其尿液送驗結果，確呈嗎啡陽性反應，此有彰
    化縣警察局鹿港分局委託檢驗尿液代號與真實姓名對照表及
    詮昕科技股份有限公司於98年5 月20日出具之濫用藥物尿液
    檢驗報告各1 份附卷可稽，足徵被告之自白確與事實相符，
    堪以採信。本件事證明確，被告上開犯行洵堪認定，應依法
    論科。
三、按修正毒品危害防制條例就施用毒品者，僅於「初犯」及「
    5年後再犯」二種情形，有其追訴條件之限制，即須於初犯
    經觀察、勒戒或強制戒治釋放後，5年內均無施用毒品之行
    為，始能認其前所實施之觀察、勒戒或強制戒治已足遮斷毒
    癮，而得於5年後再犯時，再予適用初犯之規定，重行觀察
    、勒戒等程序；倘5年內已經再犯，被依法追訴處罰，縱其
    第3 次（或第3 次以上）施用毒品之時間在初犯釋放5 年以
    後，與「5 年後再犯」之情形有別，且因已於「5 年內再犯
    」，顯見其再犯率甚高，原實施觀察、勒戒或強制戒治，已
    無法收其實效，而無5 年戒斷期之存在，自無再經觀察、勒
    戒及強制戒治之必要，應由檢察官逕行起訴，此有最高法院
    95年度臺非字第59、65號判決及95年度第7 次刑事庭會議及
    97年度第5 次刑事庭會議決議意旨足供參照。查本件被告前
    因施用第二級毒品案件，經本院裁定送觀察、勒戒後，因認
    有繼續施用毒品傾向，經本院裁定令入戒治處所施以強制戒
    治，因成效經評定合格，嗣經本院裁定停止戒治，於90年2
    月26日釋放出所付保護管束，並於90年8 月28日保護管束期
    滿視為執行完畢，由臺灣彰化地方法院檢察署檢察官以90年
    度戒毒偵字第1298、1299號為不起訴處分確定。又其於前揭
    強制戒治執行完畢釋放後5 年內之94年間，因施用第一級毒
    品案件，經本院以94年度訴字第2159號判決判處有期徒刑8
    月，經上訴後，由臺灣高等法院臺中分院以95年度上訴字第
    837 號判決上訴駁回而確定，並於96年4 月27日執行完畢等
    情，有臺灣彰化地方法院檢察署刑案資料查註紀錄表及臺灣
    高等法院被告前案紀錄表各1 份在卷可考，則其再犯本件施
    用第一級毒品犯行，按諸前揭說明，即與5 年後再犯之情形
    有別，自應逕行追訴。
四、核被告甲○○所為，係犯毒品危害防制條例第10條第1 項之
    施用第一級毒品罪。被告持有第一級毒品進而施用，其持有
    第一級毒品之低度行為，應為其施用第一級毒品之高度行為
    吸收，不另論罪。又被告於94年間，因施用第一級毒品案件
    ，經本院以94年度訴字第2159號判決判處有期徒刑8 月，經
    上訴後，由臺灣高等法院臺中分院以95年度上訴字第837 號
    判決上訴駁回而確定，並於96年4 月27日執行完畢等情，有
    臺灣高等法院被告前案紀錄表、臺灣彰化地方法院檢察署刑
    案資料查註紀錄表各1 份在卷可憑，其於有期徒刑執行完畢
    後，5 年內故意再犯本件有期徒刑以上之罪，為累犯，應依
    刑法第47條第1 項之規定加重其刑。爰審酌被告施用毒品之
    動機、目的、方法、不知珍惜身體、施用毒品所生危害，暨
    犯後坦承犯行之態度等一切情狀，量處如主文所示之刑，以
    示懲儆。
據上論斷，應依刑事訴訟法第273 條之1 第1 項、第299 條第1
項前段，毒品危害防制條例第10條第1 項，刑法第11條前段、第
47條第1 項，判決如主文。
本案經檢察官陳信郎到庭執行職務。
中    華    民    國    98    年     9    月    10    日
                        刑事第七庭    法  官  郭麗萍
以上正本證明與原本無異。
如不服本判決，應於收受判決後10日內向本院提出上訴書狀，並
應敘述具體理由；其未敘述上訴理由者，應於上訴期間屆滿後20
日內向本院補提理由書（均須按他造當事人之人數附繕本「切勿
逕送上級法院」）。
中    華    民    國    98    年     9    月    10    日
                                      書記官  吳冠慧
附錄本案論罪科刑法條全文：
毒品危害防制條例第10條
施用第一級毒品者，處 6 月以上 5 年以下有期徒刑。
施用第二級毒品者，處 3 年以下有期徒刑。


司法院資訊處製作；財團法人民間司法改革基金會備份。
